【裁判字號】    92,易,580
【裁判日期】    920731
【裁判案由】    竊盜
【裁判全文】
臺灣彰化地方法院刑事判決                          九十二年度易字第五八號
    公  訴  人  臺灣彰化地方法院檢察署檢察官
    被      告  丙○○
右列被告因竊盜案件，經檢察官聲請簡易判決處刑（九十二年度偵字第二四八一號）
，本院改依通常程序判決如左：
    主      文
丙○○竊盜，處有期徒刑伍月，如易科罰金，以佰元折算壹日。
    事      實
一、丙○○曾於民國九十年間犯竊盜罪，經臺灣苗栗地方法院判處拘役五十日，如易
    科罰金以銀元三百元折算一日確定，於九十一年六月二十日易科罰金執行完畢（
    不構成累犯）。詎仍不知悔改，又意圖為自己不法之所有，利用其與乙○○為舊
    識之關係，於九十二年三月十五日十九時十五分許，獨自駕車前往乙○○所經營
    位於彰化縣和美鎮○○路○段五三二號之「嘉和工業社」，進入工廠後，先拿新
    台幣（下同）一百四十元給工廠內綽號「阿國」之員工，並囑其外出買酒，待「
    阿國」離開後，丙○○即趁四下無人之際，著手竊取乙○○堆置在工廠院內作為
    原料之銅錠，陸續搬運十條銅錠（每條約新台幣一千元）至其所駕駛之車上，適
    乙○○在屋內查看監視器發現上情，乃立刻報警而當場查獲。
二、案經乙○○訴由彰化縣警察局和美分局報請台灣彰化地方法院檢察署檢察官偵查
    後聲請簡易判決處刑，復經本院改依通常程序審理。
    理      由
一、訊據被告丙○○坦承於右述時、地搬取銅錠十條而為警查獲，惟辯稱：伊先前曾
    與告訴人乙○○之父親甲○○商談要頂讓該工廠，當天準備拿一些銅錠去檢驗成
    分，以查是否符合規格，伊要搬銅錠前有先向「阿國」說過，廠內的人都叫「阿
    國」為廠長云云。惟查：告訴人乙○○及其父甲○○到庭與被告對質時，均否認
    同意將工廠頂讓給被告經營，告訴人乙○○證稱：「被告與我父親之前有講過要
    頂讓工廠，但沒有講成」、「『阿國』是我工廠內的員工，智能不足，被告是趁
    工廠內只有『阿國』在時，才去拿東西。以前我工廠經常遭竊，報警後警察叫我
    裝監視器，我是在星期五裝設監視器，結果星期六被告就來偷搬了，監視器有拍
    攝到整個過程」等語。經本院當庭勘驗錄影帶，確實看見被告有類似交付金錢給
    「阿國」之動作，待「阿國」離開後，被告即開始搬運堆置於地上之銅錠。被告
    亦坦承搬運銅錠之前先交付一百四十元給「阿國」買酒，且其不知道「阿國」就
    銅錠之處分有無決定權，「阿國」也沒有答應他可以搬銅錠等語（見本院九十二
    年六月二十五日訊問筆錄、九十二年七月十七日審理筆錄），足認被告辯稱已談
    妥要受讓工廠，及徵得廠內員工「阿國」同意云云，均係卸責之詞，不足採信。
    至告訴人雖認為工廠以前失竊之銅錠均為被告所竊取，惟此部分查無積極證據足
    資參佐，且為被告所否認，應認無法證明，併予敘明。綜上，本件事證明確，被
    告犯行堪以認定。
二、核被告所為，係犯刑法第三百二十條第一項之竊盜罪。爰審酌被告於九十年間已
    有竊盜之前案紀錄，並經易科罰金執行完畢，仍不知悔改而再犯本案，且於偵審
    中一再飾詞卸責，先推稱已議妥要頂讓該工廠，拿銅錠只是要查驗成分，復辯稱
    有事先告知『阿國』云云，其犯後態度欠佳，顯無悔意，告訴人及其父甲○○均
    請求從重量刑等一切情狀，量處如主文所示之刑，並諭知易科罰金之折算標準，
    以示懲戒。
據上論斷，應依刑事訴訟法第四百五十二條、二百九十九條第一項前段，刑法第三百
二十條第一項、第四十一條第一項前段，罰金罰鍰提高標準條例第一條前段、第二條
，判決如主文。
本案經檢察官吳芙如到庭執行職務。
中      華      民      國    九十二    年      七      月    三十一    日
                              臺灣彰化地方法院刑事第三庭
                                    審判長法官  余  仕  明
                                    法      官  施  坤  樹
                                    法      官  黃  玉  齡
右正本證明與原本無異。
如不服本判決，應於判決送達後十日內向本院提出上訴狀( 須附繕本 )。
告訴人或被害人對於判決如有不服具備理由請求檢察官上訴者，其上訴期間之計算係
以檢察官收受判決正本之日期為準。
                                    法院書記官  許  騰  云
中      華      民      國    九十二    年      八      月       一     日
附錄本案論罪科刑法條全文：
中華民國刑法第三百二十條第一項
意圖為自己或第三人不法之所有，而竊取他人之動產者，為竊盜罪，處五年以下有期
徒刑、拘役或五百元以下罰金。


司法院資訊處製作；財團法人民間司法改革基金會備份。
